# 求助 chenyiwei 老师：类似股份支付性质的集团支持子公司业务

提问人：amwu88888 时间：2019-03-26 18:56:29
陈老师，您好，请教一个类似股权激励的问题，经常遇到的股权激励，一般有股东会批准，然后有完整的股权激励草案，详细记录各种条款。现在碰到一种情况，母公司直接拨钱给子公司发放奖金。
背景大致如下：B 公司是A 公司的全资子公司， 2018 年底，A 公司直接拨付 500万给 B公司用于发放管理层奖金。
理由如下： 2018 年市场整体经济形势不理想，但 B 公司团队仍然团结协作、任劳任怨、完成 2018 年度销售业绩，经 A 公司董事会决定（权限内），同意由 A 公司给予截至 2018 年 12 月 31 日仍然在职的 B 公司管理层和核心员工发放突出贡献奖 500万元。（另外有个特殊情况，B 公司是 A 公司非同一控制下收购取得，与 A 公司存在业绩对赌，而且 2018 年系对赌期最后一年， 500 万元对当期对赌利润有较大影响）
目前 A、B 公司账务处理情况如下：
A公司：
借：管理费用-职工薪酬
贷：其他应付款-B 公司（暂时未支付）
B 公司：
借：其他应收款-A 公司
贷：其他应付款-应发奖金员工
个人认为：职工薪酬是指企业因获得职工提供服务而给予职工的各种形式的报酬或对价，A公司并未获得 B公司团队的服务，B公司团队直接服务主体是 B 公司，所以不属于 A 公司的职工薪酬，但是同时，若记账在B 公司职工薪酬，直接影响B 公司当年净利润，直接导致承诺业绩不达标。
B 公司认为：该奖金是由 A 公司单方面做出给予决定，是否记账在 A 公司损益更合理，比如记在 A 公司营业外支出。
还望请陈老师解疑，感谢 ~

回答人：chenyiwei
A 公司：借：长期股权投资——B公司，贷：银行存款
B 公司：借：管理费用，贷：应付职工薪酬
借：银行存款，贷：资本公积
由于该笔款项是 A 公司主动决定拨付的，且未在原股权收购协议中约定，故在测算 B公司的业绩达标情况时，应从 B 公司的净利润中加回（不扣减）上述管理费用。

提问人：amwu88888 时间：2019-03-26 21:42:27
谢谢陈老师，另外问下这算是现金结算的集团股份支付吗？

回答人：chenyiwei
这就是一般的母公司为子公司承担职工薪酬费用的交易，非集团股份支付。